---
title: ''
header-includes:
 - \usepackage{float}
 - \usepackage[brazil]{babel}
 - \usepackage{fontenc}
 - \usepackage{times, amsmath, amsfonts, amssymb, amsthm}
 - \usepackage{paralist}
 - \usepackage{setspace}\spacing{1.5}
 - \usepackage{fancyhdr}
 - \usepackage{lastpage}
 - \usepackage{dcolumn}
 - \usepackage{natbib}\bibliographystyle{agsm}
 - \usepackage[nottoc, numbib]{tocbibind}
bibliography: references.bib
output: pdf_document
keep_tex: true
fontsize: 12pt
fontenc: T1
geometry: "left = 2.5cm, right = 2cm, top = 2cm, bottom = 2cm"
setspace: nodisplayskipstretch
inputenc: utf8
endnote: no
csl: associacao-brasileira-de-normas-tecnicas.csl
---

\newcommand{\universidade}{Universidade Federal de Pernambuco}
\newcommand{\centro}{Centro de Biociências}
\newcommand{\departamento}{Departamento de Zoologia}
\newcommand{\ppg}{Programa de Pós-Graduação em Biologia Animal}
\newcommand{\curso}{Ciências Biológicas com ênfase em Ciências Ambientais}
\newcommand{\titulo}{Caracterização da diversidade funcional de macrobentos e do tipo e estado de cinco praias do litoral de Pernambuco.}
\newcommand{\nome}{Wesley de Oliveira Neves}
\newcommand{\orientador}{Prof. Dr. José Roberto Botelho de Souza}
\newcommand{\cidadeano}{Recife\\2023}
\newcommand{\titulacao}{Mestre em Biologia Animal}



\thispagestyle{empty}
\setstretch{1.0}

\begin{center}
\vspace{3cm}
\normalsize
{\MakeUppercase{\bf{\universidade}}}\\
{\MakeUppercase{\bf{\centro}}}\\
{\MakeUppercase{\bf{\ppg}}}\\
\end{center}

\begin{center}
\vspace{5cm}
{\MakeUppercase{\bf{\nome}}}
\end{center}

\begin{center}
\vspace{5cm}
\MakeUppercase{\bf{\titulo}}
\end{center}


\begin{center}
\vspace{8cm}
\MakeUppercase{\bf{\cidadeano}}
\end{center}

\newpage
\thispagestyle{empty}
\setcounter{page}{1}
\begin{center}
\vspace{3cm}
{\MakeUppercase{\bf{\nome}}}
\end{center}

\begin{center}
\vspace{6cm}
\MakeUppercase{\bf{\titulo}}
\end{center}

\vspace{2cm}
\hspace{8cm}{\begin{minipage}{8.5cm}{
  Trabalho de Conclusão de Curso apresentado a Coordenação do Curso de Graduação em \ppg, da \universidade, como requisito parcial para obtenção do Título de \titulacao.\\
  Orientador: \parbox[t]{6.0cm}{\orientador}}
  \end{minipage}}

\vspace{8cm}
\begin{center}
\MakeUppercase{\bf{\cidadeano}}
\end{center}

\newpage
\thispagestyle{empty}
\begin{center}
{\bf {FICHA CATALOGRÁFICA}}
\end{center}

\newpage
\thispagestyle{empty}
\begin{center}
{\MakeUppercase{\bf{\nome}}}
\end{center}

\begin{center}
\vspace{2cm}
\MakeUppercase{\textbf{\titulo}}
\end{center}

\vspace{2cm}
\hspace{8cm}{\begin{minipage}{8.5cm}{
  Trabalho de Conclusão de Curso apresentado a Coordenação do Curso de Graduação em \ppg, da \universidade, como requisito parcial para obtenção do Título de \titulacao.\\
  Orientador: \parbox[t]{6.0cm}{\orientador}}
Data de Aprovação: XX/XX/XX\\
Nota: X 
\end{minipage}}

\begin{center}
\vspace{1cm}
{\MakeUppercase{\bf {Comissão Examinadora}}}

\vspace{1cm}

{\makebox[10cm][c] {\hrulefill}\\}
{\bf Orientador: \orientador \\}
{\bf Universidade Federal de Pernambuco}
\vspace{1cm}

{\makebox[10cm][c] {\hrulefill}\\}
{\bf Prof. Dr. Componente da Banca\\}
{\bf Universidade Federal de Pernambuco}
\vspace{1cm}

{\makebox[10cm][c] {\hrulefill}\\}
{\bf Prof. Dr. Componente da Banca\\}
{\bf Universidade Federal de Pernambuco}
\vspace{2cm}

\end{center}

\newpage
\thispagestyle{empty}
```{r dedicatoria, child='01_Pre_textuais/dedicatoria.Rmd'}
```

\newpage
\thispagestyle{empty}
```{r agradecimentos, child='01_Pre_textuais/agradecimentos.Rmd'}
```

\newpage
\thispagestyle{empty}
```{r epigrafe, child='01_Pre_textuais/epigrafe.Rmd'}
```

\newpage
\thispagestyle{empty}
```{r resumo, child='01_Pre_textuais/resumo.Rmd'}
```

\newpage
\thispagestyle{empty}
```{r abstract, child='01_Pre_textuais/abstract.Rmd'}
```

\newpage
```{r abreviaturas, child = '01_Pre_textuais/abreviaturas.Rmd'}
```

\newpage
\begin{center}
\MakeUppercase{\bf{SUMÁRIO}}
\end{center}
\begin{center}
\tableofcontents
\end{center}
\thispagestyle{empty}

\newpage
```{r intro, child = '02_Textuais/introducao.Rmd'}
```

\newpage
```{r methods, child = '02_Textuais/metodos.Rmd'}
```

\newpage
```{r results, child = '02_Textuais/resultados.Rmd'}
```

\newpage
```{r discussion, child = '02_Textuais/discussao.Rmd'}
```

\newpage
```{r conclusion, child = '02_Textuais/conclusao.Rmd'}
```

\newpage
```{r biblio, child = '02_Textuais/bibliografia.Rmd'}
```

\newpage
```{r appendix, child = '02_Textuais/apendices.Rmd'}
```