---
title: ''
header-includes:
 - \usepackage{pdfpages}
 - \usepackage{titlesec}
 - \usepackage{listings}
 - \usepackage{floatrow}
 - \floatsetup[figure]{capposition=top}
 - \floatsetup[table]{capposition=top}
 - \floatsetup[longtable]{margins=centering}
 - \usepackage[skip=2pt,size=small]{caption}
 - \captionsetup{labelsep=endash, format=hang, width=\textwidth}
 - \usepackage{indentfirst}
 - \usepackage[utf8]{inputenc}
 - \usepackage{multirow}
 - \usepackage[brazil]{babel}
 - \usepackage[T1]{fontenc}
 - \usepackage{times, amsmath, amsfonts, amssymb, amsthm}
 - \usepackage{paralist}
 - \usepackage{booktabs}
 - \usepackage{setspace}\spacing{1.5}
 - \usepackage{fancyhdr}
 - \usepackage{lastpage}
 - \usepackage{dcolumn}
 - \usepackage{natbib}\bibliographystyle{agsm}
 - \usepackage[nottoc, numbib]{tocbibind}
 - \pagestyle{fancy}
 - \setlength{\headheight}{14.49998pt}
 - \rhead{\thepage} 
 - \chead{} 
 - \lhead{} 
 - \rfoot{} 
 - \cfoot{} 
 - \lfoot{} 
 - \renewcommand{\headrulewidth}{0pt} 
 - \renewcommand{\footrulewidth}{0pt}
 - \DeclareUnicodeCharacter{0301}{\'{e}}
bibliography: references.bib
output: pdf_document
keep_tex: true
fontsize: 12pt
fontenc: T1
geometry: "left = 3cm, right = 2cm, top = 3cm, bottom = 2cm"
setspace: nodisplayskipstretch
inputenc: utf8
endnote: no
csl: associacao-brasileira-de-normas-tecnicas.csl
---

\newcommand{\universidade}{Universidade Federal de Pernambuco}
\newcommand{\centro}{Nome do Centro}
\newcommand{\departamento}{Nome do Departamento}
\newcommand{\ppg}{Nome do Programa de Pós-Graduação}
\newcommand{\curso}{Curso}
\newcommand{\titulo}{Nome do Título}
\newcommand{\nome}{Nome do Autor}
\newcommand{\orientador}{Nome do Orientador}
\newcommand{\cidadeano}{Recife\\20XX}
\newcommand{\titulacao}{Título}
\newcommand{\generoT}{Dissertação ou Tese?}
\newcommand{\data}{xx/xx/xxxx}
\newcommand{\avaliadorum}{Prof. Dr. Nome do Avaliador 1 / UFPE}
\newcommand{\uniavaliadorum}{Universidade Federal de Pernambuco}
\newcommand{\avaliadordois}{Prof. Dr. Nome do Avaliador 2 / UFPE}
\newcommand{\uniavaliadordois}{Universidade Federal de Pernambuco}
\newcommand{\avaliadortres}{Prof. Dr. Nome do Avaliador 3 / UFPE}
\newcommand{\uniavaliadortres}{Universidade Federal de Pernambuco}
\newcommand{\avaliadorquatro}{Prof. Dr. Nome do Avaliador 4 / UFXX}
\newcommand{\uniavaliadorquatro}{Universidade Federal de XX}

\makeatletter
\renewcommand*\l@subsection{\@dottedtocline{2}{0em}{2.3em}}
\renewcommand*\l@subsubsection{\@dottedtocline{3}{0em}{2.3em}}
\renewcommand{\@dotsep}{10000}
\makeatother

\thispagestyle{empty}
\setstretch{1.0}

\begin{center}
\vspace{3cm}
\normalsize
{\MakeUppercase{\bf{\universidade}}}\\
{\MakeUppercase{\bf{\centro}}}\\
{\MakeUppercase{\bf{\ppg}}}\\
\end{center}

\begin{center}
\vspace{5cm}
{\MakeUppercase{\bf{\nome}}}
\end{center}

\begin{center}
\vspace{5cm}
\MakeUppercase{\bf{\titulo}}
\end{center}


\begin{center}
\vspace{7cm}
\MakeUppercase{\bf{\cidadeano}}
\end{center}

\newpage
\thispagestyle{empty}
\setcounter{page}{1}
\begin{center}
\vspace{3cm}
{\MakeUppercase{\bf{\nome}}}
\end{center}

\begin{center}
\vspace{6cm}
\MakeUppercase{\bf{\titulo}}
\end{center}

\vspace{2cm}
\hspace{8cm}{\begin{minipage}{8.5cm}{
  \generoT apresentada ao \ppg, Área de Concentração \curso, da \universidade, como requisito parcial para obtenção do Título de \titulacao.\\
  \\
  Orientador: \parbox[t]{6.0cm}{\orientador}}
  \end{minipage}}

\vspace{6cm}
\begin{center}
\MakeUppercase{\bf{\cidadeano}}
\end{center}


\thispagestyle{empty}
\begin{center}
\includepdf[pages=-]{Ficha_Catalografica.pdf}
\end{center}

\newpage
\thispagestyle{empty}
\begin{center}
{\MakeUppercase{\bf{\nome}}}
\end{center}

\begin{center}
\vspace{1cm}
\MakeUppercase{\textbf{\titulo}}
\end{center}

\vspace{1cm}
\hspace{8cm}{\begin{minipage}{8.5cm}{
  \generoT apresentada ao \ppg, Área de Concentração \curso, da \universidade, como requisito parcial para obtenção do Título de \titulacao.\\
  \\
  Orientador: \parbox[t]{6.0cm}{\orientador}}
  \end{minipage}}

\begin{flushleft}
Aprovada em: \data
\end{flushleft}

\begin{center}
\vspace{1cm}
{\MakeUppercase{\bf {Comissão Examinadora}}}

\vspace{1cm}

{\makebox[10cm][c] {\hrulefill}\\}
{\bf Nome do Orientador / UFPE \\}
\vspace{1cm}

{\makebox[10cm][c] {\hrulefill}\\}
{\bf \avaliadorum\\}
\vspace{1cm}

{\makebox[10cm][c] {\hrulefill}\\}
{\bf \avaliadordois\\}
\vspace{1cm}

{\makebox[10cm][c] {\hrulefill}\\}
{\bf \avaliadorquatro\\}
\vspace{1cm}

\end{center}

\newpage
\thispagestyle{empty}
```{r dedicatoria, child='01_Pre_textuais/dedicatoria.Rmd'}
```

\newpage
\thispagestyle{empty}
```{r agradecimentos, child='01_Pre_textuais/agradecimentos.Rmd'}
```

\newpage
\thispagestyle{empty}
```{r epigrafe, child='01_Pre_textuais/epigrafe.Rmd'}
```

\newpage
\thispagestyle{empty}
```{r resumo, child='01_Pre_textuais/resumo.Rmd'}
```

\newpage
\thispagestyle{empty}
```{r abstract, child='01_Pre_textuais/abstract.Rmd'}
```

\newpage
\thispagestyle{empty}
```{r abreviaturas, child ='01_Pre_textuais/abreviaturas.Rmd'}
```

\newpage
\thispagestyle{empty}
\begin{center}
\titleformat{\section}{\centering\normalsize\bfseries\MakeUppercase}{\thesection}{1em}{}
\tableofcontents
\end{center}
\thispagestyle{empty}

\setlength{\parindent}{1.25cm}
\setstretch{1.25}


\newpage
```{r intro, child = '02_Textuais/introducao.Rmd'}
```

\newpage
```{r methods, child = '02_Textuais/metodos.Rmd'}
```

\newpage
```{r results, child = '02_Textuais/resultados.Rmd'}
```

\newpage
```{r discussion, child = '02_Textuais/discussao.Rmd'}
```

\newpage
```{r conclusion, child = '02_Textuais/conclusao.Rmd'}
```

\newpage
```{r biblio, child = '02_Textuais/bibliografia.Rmd'}
```

\newpage
```{r appendix, child = '02_Textuais/apendices.Rmd'}
```