---
title: ''
output: pdf_document
---

# 3. RESULTADOS

Vestibulum vel ipsum sit amet elit dapibus vulputate. Mauris fermentum dapibus sapien sit amet tincidunt. Suspendisse sed lorem iaculis, dictum risus nec, ullamcorper tellus. Morbi sit amet massa eu erat hendrerit porta. Nulla at dignissim massa, vitae pharetra libero. Suspendisse nec massa sagittis sem convallis auctor non sit amet purus. Integer id magna rutrum, sollicitudin nulla vel, ullamcorper mauris. Nam viverra enim elit, eget dapibus purus varius ac. Maecenas eu quam bibendum, placerat est id, molestie risus. Fusce efficitur justo hendrerit, cursus nunc eu, porta nulla. Fusce dignissim, est ac suscipit efficitur, mauris nibh fringilla elit, eu volutpat mi turpis sed libero. Cras tristique risus at tortor blandit, ut hendrerit nibh viverra. Aenean pulvinar, sapien non vulputate bibendum, ipsum nibh mollis arcu, at pulvinar metus urna eget ipsum. Etiam congue convallis purus quis condimentum. Nam convallis, lacus nec ornare suscipit, lacus neque luctus velit, eu aliquam augue mauris ut arcu.

## \textsc{3.1 Exemplo de Tabelas e Gráficos}


```{r dados1, include=F, echo=F}
(Cultivar = factor(rep(c("IPR Afrodite","IPR Artemis","URS brava"), each=16)))
(Dens = rep(c(180,240,300,360), e=4))
(Densidade=factor(c(Dens,Dens,Dens)))
(Trat = factor(interaction(Cultivar, Densidade)))
(Bloco = rep(c("I","II","III","IV"), 12))							
(NEP = c(50.00, 49.40, 42.60, 56.90,
         45.44, 53.90, 38.67, 39.10,
         42.00, 47.60, 49.50, 47.80,
         42.90, 44.50, 38.70, 43.60,
         45.00, 49.70, 46.60, 40.22,
         47.90, 45.11, 40.11, 45.40,
         46.00, 48.30, 51.30, 51.60,
         42.40, 38.44, 43.00, 40.80,
         66.20, 66.30, 71.50, 55.60,
         62.50, 63.50, 61.60, 58.70,
         60.40, 70.30, 58.60, 48.70,
         55.00, 55.50, 52.00, 50.8))
							
(dados = data.frame(Trat, Cultivar, Densidade,Bloco, resp=NEP))
```

```{r nep, echo=FALSE, include=F, warnings='hiden'}
(Medias = with(dados, tapply(resp, Trat, mean)))
(Variancias = with(dados, tapply(resp, Trat, var)))
(Mediascult = with(dados, tapply(resp, Cultivar, mean)))
(Varianciascult = with(dados, tapply(resp, Cultivar, var)))
(Mediasdens = with(dados, tapply(resp, Densidade, mean)))
(Varianciasdens = with(dados, tapply(resp, Densidade, var)))
```



\begin{table}[h!]
  \centering %
  %\renewcommand{\arraystretch}{1.}
				\setlength{\arrayrulewidth}{1.5\arrayrulewidth}
				\caption{Exemplo de como montar uma tabela usando o método do Latex no R Markdown}
			\begin{tabular}{lccccccccc}\hline
               & Estimativa & Erro padrão & t valor  & Pr(>|t|)  \\\hline  
(Intercept)    & 7,48529  & 0,14283    & 52,405   & <2e-16 ***\\
RA?AQM         & -0,06641 & 0,19917    & -0,333   & 0,740    \\
TEMPO.L        & 0,13685  & 0,24740    & 0,553    & 0,581    \\
TEMPO.Q        & -0,07421 & 0,24740    & -0,300   & 0,765    \\
RA?AQM:TEMPO.L & 0,36284  & 0,34498    & 1,052    & 0,295    \\
RA?AQM:TEMPO.Q & 0,32188  & 0,34498    & 0,933    & 0,353    \\\hline
AIC =          &\multicolumn{4}{c}{309,9661}\\
BIC =          &\multicolumn{4}{c}{328,5438}\\\hline
\end{tabular}
\end{table}

```{r caixasn, echo=F, fig.cap="Exemplo de como Gráfico de caixas para variável NEP de plantas em diferentes cultivares em funçãoo da densidade de semeadura. \\label{fig:tempo}", fig.height=5, fig.width=7, fig.align='center', warning=FALSE, message=FALSE}
library(car)
par(mai=c(1,1,.2,.2))
with(dados, Boxplot(resp ~ Trat, las=1, col='lightyellow', xlab='Tratamentos', ylab='NEP'))
points(Medias, pch=8, col='red', cex=1.3)
```

Mauris laoreet, nibh ut laoreet vulputate, enim leo feugiat ipsum, vitae faucibus dui massa nec mauris. Cras in condimentum nulla. Proin id faucibus est. Etiam quis porttitor nunc, id congue ex. Duis volutpat dictum leo, vitae pulvinar dui semper ut. Praesent est nisi, commodo quis hendrerit non, dignissim id sem. Maecenas a imperdiet risus. Fusce sollicitudin nisi sed finibus sodales. Vivamus tincidunt tortor sollicitudin mattis accumsan.
